臺灣高等法院刑事裁定
109年度抗字第1830號
抗  告  人  臺灣桃園地方檢察署檢察官
受  刑  人  黃炳楠  （已歿）



上列抗告人因聲請定應執行刑案件，不服臺灣桃園地方法院中華
民國109年9月28日所為定執行刑之裁定（109年度聲字第3835號
），提起抗告，本院裁定如下：
    主  文
原裁定撤銷。
聲請駁回。
    理  由
一、原裁定意旨略以：本件受刑人黃炳楠分別於如原裁定附表所
    示之犯罪時間，因不能安全駕駛致交通危險案件，分別經原
    裁定附表所示法院判處各該宣告刑，並分別於原裁定附表所
    示時間確定在案，原裁定附表編號1至2之各罪犯罪時間均在
    民國109年6月8日前等情，有原審法院109年度壢交簡字第11
    47號判決、109年度壢交簡字第2076號判決、本院被告前案
    紀錄表等在卷可稽，檢察官聲請定其應執行之刑，認聲請正
    當，爰依刑事訴訟法第477條第1項，刑法第53條、第51條第
    5款、第41條第1項前段、第8項，裁定受刑人所犯如原裁定
    附表所示之罪，所處如原裁定附表所示之有期徒刑，應執行
    有期徒刑10月，如易科罰金，以新臺幣1,000元折算1日等語
    。
二、抗告意旨略以：受刑人已於原裁定裁判前之109年9月24日死
    亡，有其個人戶籍資料查詢結果可稽，原裁定有違背法令之
    處，爰依法提起抗告，請將原裁定撤銷，更為適法裁判等語
    。
三、按刑事案件之審理，以被告生存於世為前提，倘其人既已死
    亡，除法律有明文規定者（例如刑事訴訟法第427條第4款受
    判決人已死亡者，仍得為受判決人之利益而聲請再審）外，
    法院為裁判之對象即不存在，於訴訟案件，應諭知不受理之
    判決，此觀刑事訴訟法第303條第5款規定甚明，是本於同一
    法理，於一般聲請案件，即應駁回聲請。經查：檢察官前就
    受刑人所犯如原裁定附表所示各罪聲請定其應執行刑，於10
    9年9月25日繫屬原審，有臺灣桃園地方檢察署109年9月24日
    桃檢俊庚109執聲2855字第1099102703號函在卷可稽，而本
    件受刑人業已於109年9月24日死亡，有戶役政連結作業系統
    （見原審109年度聲字第3835號卷第27頁）、個人戶籍資料
    （完整姓名）查詢結果附卷可憑（見臺灣桃園地方檢察署10
    9年度執抗字第10號執行卷內），是於本案繫屬前，受刑人
    即已死亡，原審未查，遽依檢察官之聲請，定其應執行刑，
    自有未洽，檢察官提起抗告，執此指摘原裁定不當，為有理
    由；且受刑人既已死亡，則刑之執行程序對象業已失其存在
    ，檢察官所為定執行刑之聲請即屬無據，自應由本院將原裁
    定撤銷，併將其聲請駁回，以臻適法。
四、據上論斷，應依刑事訴訟法第413條，裁定如主文。
中　　華　　民　　國　　109 　年　　10　　月　　29　　日
                  刑事第十八庭  審判長法  官  何俏美
                                      法  官  陳海寧
                                      法  官  葉乃瑋
以上正本證明與原本無異。
不得再抗告。
                                      書記官  程欣怡
中　　華　　民　　國　　109 　年　　10　　月　　30　　日